【裁判字號】    99,交易,580
【裁判日期】    990915
【裁判案由】    過失傷害
【裁判全文】
臺灣板橋地方法院刑事判決             99年度交易字第580號
公  訴  人  臺灣板橋地方法院檢察署檢察官
被      告  乙○○
上列被告因過失傷害案件，經檢察官提起公訴(99 年度偵字第18
913 號) ，被告於本院準備程序中就被訴事實為有罪之陳述，經
本院合議庭裁定由受命法官獨任進行簡式審判程序，判決如下：
    主  文
乙○○因過失傷害人，處拘役拾日，如易科罰金，以新臺幣壹仟
元折算壹日。緩刑貳年。
    事  實
一、乙○○於民國98年11月24日9 時許，騎乘車牌號碼K3G-597
    號重型機車，沿臺北縣五股鄉○○路往五股方向行駛，行經
    臺北縣五股鄉○○路78號前時，本應注意車輛行駛應注意車
    前狀況，並隨時採取必要之安全措施，而依當日天候係晴，
    日間有照明，路面乾燥並無缺陷及障礙物，視距良好，並無
    不能注意之情事，竟疏未注意，而擦撞右前方違規穿越馬路
    之行人甲○○○○○○ ，致甲○○○○○○ 因而受有左側脛腓骨閉鎖性骨
    折之傷害。嗣乙○○於肇事後，於有偵查權限之機關及公務
    員發覺其犯罪前，停留於現場，並向據報前往現場處理之警
    員表明為肇事人自首並接受裁判。
二、案經甲○○○○○○ 訴由臺灣板橋地方法院檢察署檢察官提起公訴
    。
    理  由
一、程序方面：按除被告所犯為死刑、無期徒刑、最輕本刑為3
    年以上有期徒刑之罪或高等法院管轄第一審案件者外，於第
    一次審判期日前之準備程序進行中，被告先就被訴事實為有
    罪之陳述時，審判長得告知被告簡式審判程序之旨，並聽取
    當事人、代理人、辯護人及輔佐人之意見後，裁定進行簡式
    審判程序，刑事訴訟法第273 條之1 第1 項定有明文。經核
    ，本件被告乙○○所犯係死刑、無期徒刑、最輕本刑為3 年
    以上有期徒刑以外之罪，其於準備程序中就被訴事實為有罪
    之陳述，經法官告知簡式審判程序之旨，並聽取公訴人、被
    告之意見後，本院爰依首揭規定，合議裁定由受命法官獨任
    進行簡式審判程序，合先敘明。
二、上揭事實，業據被告於本院準備程序及審理時坦承不諱，核
    與證人即告訴人甲○○○○○○ 於警詢中之指訴情節相符，並有臺
    北縣政府警察局蘆洲交通分隊製作之道路交通事故現場測繪
    草圖、道路交通事故現場圖、道路交通事故調查報告表(一)、
    (二)各一份、現場暨車損照片共8 張、馬偕紀念醫院出具之診
    斷證明書1 份附卷可稽。而按汽車行駛時，駕駛人應注意車
    前狀況，並隨時採取必要之安全措施；另行人穿越道路，設
    有行人穿越道，不得在其100 公尺範圍內穿越道路，道路交
    通安全規則第94條第3 項、第134 條第1 項第1 款分別定有
    明文。依前開道路交通調查報告表所載，當日天候係晴，日
    間有照明，路面乾燥並無缺陷及障礙物，視距良好，並無不
    能注意之情事。是以雖距離肇事地點前100 公尺範圍內之路
    口設有行人穿越道( 見上揭道路交通事故現場圖) ，告訴人
    甲○○○○○○ 未行走行人穿越道，反而違規直接穿越道路，對本
    件車禍之發生與有過失，惟此仍無解於被告亦有未及注意車
    前狀況，而及時閃避之過失責任，卷附之臺灣省臺北縣區車
    輛行車事故鑑定委員會北縣鑑字第0995180121號鑑定書亦同
    此認定。而本件車禍致使告訴人受有如事實欄所載之傷害，
    被告之過失犯行與告訴人所受之傷害結果間，顯有相當因果
    關係。綜上，足認被告自白與事實相符，本件罪證明確，被
    告犯行洵堪認定。
三、核被告所為，係犯刑法第284 條第1 項前段過失傷害罪。又
    被告肇事後，於其犯罪未經有偵查犯罪職權之公務員發覺前
    ，即向前往現場處理之警員坦承肇事而接受裁判，此有台北
    縣政府警察局蘆洲分局道路交通事故肇事人自首情形紀錄表
    1 紙在卷可稽，爰依刑法第62條前段之規定減輕其刑。爰審
    酌被告駕駛車輛未能注意車前狀況，致擦撞違規穿越道路之
    告訴人之過失程度，然其犯後坦承犯行，並主動支付告訴人
    就醫所需費用，有被告提出之馬偕紀念醫院醫療單據3 紙及
    杏一醫療用品店所開立之收據1 紙附卷可憑，且被告於告訴
    人提出本件過失傷害告訴前即曾與告訴人進行調解，然因雙
    方對和解金額無共識致未能達成調解，而告訴人係以外勞身
    分來臺，於99年5 月5 日向檢察官提出本案過失傷害之告訴
    後，旋即於同年5 月22日搭機出境，則有臺北縣五股鄉調解
    委員會調解不成立證明書1 紙、告訴人之居留證影本、入出
    境資料查詢結果各1 份附卷可稽，是以被告並無與告訴人達
    成和解並賠償損害之機會等一切情狀，量處如主文所示之刑
    ，並諭知易科罰金之折算標準，以資懲儆。末查被告未曾因
    故意犯罪受有期徒刑以上刑之宣告，有臺灣高等法院被告前
    案紀錄表附卷可憑，其因一時失慮，偶罹刑典，事後已坦承
    犯行，深具悔意；本院認其經此刑之宣告後，應知警惕而無
    再犯之虞，因認暫不執行其刑為當，予以宣告緩刑，以啟自
    新。
據上論斷，應依刑事訴訟法第452 條、第273 條之1 第1 項、第
299 條第1 項前段，刑法第284 條第1 項前段、第41條第1 項、
第62條前段、第74條第1 項第1 款，刑法施行法第1 條之1 ，判
決如主文。
本案經檢察官黃致中到庭執行職務
中    華    民    國    99    年    9     月    15    日
                        交通法庭  法  官  陳昭筠
上列正本證明與原本無異。
如不服本判決，應於判決送達後10日內敘明上訴理由，向本院提
出上訴狀 (應附繕本) ，上訴於臺灣高等法院。其未敘述上訴理
由者，應於上訴期間屆滿後20日內向本院補提理由書「切勿逕送
上級法院」。
                                  書記官  黃文儀
中    華    民    國    99    年    9     月    17    日
附錄本案論罪科刑法條全文：
中華民國刑法第284條
因過失傷害人者，處 6 月以下有期徒刑、拘役或 5 百元以下罰
金，致重傷者，處 1 年以下有期徒刑、拘役或 5 百元以下罰金
。
從事業務之人，因業務上之過失傷害人者，處 1 年以下有期徒
刑、拘役或 1 千元以下罰金，致重傷者，處 3 年以下有期徒刑
、拘役或 2 千元以下罰金。

司法院資訊處製作；財團法人民間司法改革基金會備份。
